【裁判字號】    89,訴,739
【裁判日期】    890731
【裁判案由】    毒品危害防制條例
【裁判全文】
臺灣板橋地方法院刑事判決                          八十九年度訴字第七三九號
    公  訴  人  臺灣板橋地方法院檢察署檢察官
    被      告  丙○○
    指定辯護人  本院公設辯護人  甲○○
右列被告因違反毒品危害防制條例案件，經檢察官提起公訴（八十九年度偵字第四二
八一號），本院判決如左：
    主  文
丙○○無罪。
    理  由
一、公訴意旨略以：被告丙○○於民國八十九年二月十八日晚上八時許，在臺北縣三
    重市○○路、正義北路之「天台廣場」，與綽號「阿狗」之人共同基於意圖營利
    之犯意聯絡，取得毛重十八．二公克之第二級毒品安非他命後，準備送至臺北縣
    三峽鎮恩主公醫院販賣予綽號「阿財」之人。嗣於同日晚上九時許，在國道三號
    公路南向樹林收費站前，經警攔查時，被告即將上開安非他命丟出車外，為警查
    獲而未遂，因認被告涉犯毒品危害防制條例第四條第五項、第二項之販賣第二級
    毒品未遂罪嫌云云。
二、按犯罪事實應依證據認定之，無證據不得推定其犯罪事實；又不能證明被告犯罪
    者，應諭知無罪之判決，刑事訴訟法第一百五十四條、第三百零一條第一項分別
    定有明文；次按被告之自白，不得作為有罪判決之唯一證據，仍應調查其他必要
    證據，以察其是否與事實相符，同法第一百五十六條第二項亦定有明文；另按認
    定犯罪事實應憑積極證據，倘積極證據不足以為不利於被告事實之認定時，即應
    為有利被告之認定，更不必有何有利之證據，最高法院三十年上字第八一六號著
    有判例，所謂「積極證據足以為不利被告事實之認定」，依據同院七十六年臺上
    字第四九八六號判例意旨，係指據為訴訟上證明之全盤證據資料，在客觀上以達
    於通常一般之人均不致於有所懷疑，而得確信被告確曾犯罪之程度、若未達到此
    一程度，而有合理懷疑之存在時，即無從為被告有罪之確信。
三、本件公訴人認被告丙○○涉犯前開販賣第二級毒品未遂罪嫌，無非係以經勘驗被
    告警訊錄音帶及其身體後，認警訊筆錄與錄音內容相符，且被告並未遭刑求，是
    辯稱警訊所供不實在云云，不足採信，及有安非他命毛重十八．二公克扣案可資
    佐證等為其論據。訊據被告則堅決否認有此販賣安非他命未遂之犯行，並辯稱：
    安非他命是伊向「乙○○」之人要來供自己施用的，並非要販賣予「阿財」，而
    伊怕遭刑求，才會在警訊時編出向「阿狗」拿了安非他命後準備販賣予「阿財」
    之情節等語。經查：
（一）被告於警訊時固供稱：伊因積欠「阿狗」之人新台幣（下同）二千三百元，而
      於八十九年二月十八日晚上八時許，在「天台廣場」廁所內，「阿狗」交給伊
      一包安非他命，叫伊送至三峽鎮恩主公醫院門口交給「阿財」之人，然後「阿
      財」會把錢交給伊，再轉交給「阿狗」本人，代價是伊所積欠的錢可以寬限幾
      天再還等情（見偵查卷第五頁、第六頁反面），惟其於檢察官偵訊及本院審理
      中則均堅決否認被訴之上開販賣安非他命未遂之犯行，況且本案並無所謂「阿
      狗」、「阿財」之人經警查獲，無從查證被告上開警訊中之自白是否與事實相
      ，是該自白已因被告在偵審中為不一致之供述而產生瑕疵。
（二）另被告經警查獲時雖扣得毛重十八．二公克之安非他命，此經被告供明在卷，
      並經證人即獲案員警陳銳麟、楊年春於本院調查中證述屬實，但被告經查獲後
      亦供承自己有施用安非他命之犯行，經檢察官聲請本院裁定送觀察勒戒後，因
      無施用傾向而處分不起訴，此有臺灣高等法院檢察署刑案紀錄簡覆表在卷可徵
      ，則在被告自己施用之情形下，極可能持有安非他命，自難以扣有安非他命為
      由，即認定被告準備將之販賣予「阿財」之人。
    綜上敘述，被告於警訊中所為關於準備販賣安非他命予「阿財」之自白，縱未於
    刑求下所供，然無其他必要證據可資佐證，其是否與事實相符，尚有可疑。從而
    ，公訴人前開憑以認定被告成立販賣第二級毒品未遂罪之論據，在客觀上顯未達
    於通常一般之人均不致於有所懷疑，而得確信被告確曾犯此罪之程度，自有合理
    懷疑之存在，難以前揭罪嫌相繩。此外，復查無其他積極證據足認被告有何公訴
    人所指之販賣第二級毒品未遂犯行，既不能證明被告犯罪，爰依法諭知其無罪之
    判決。
據上論斷，應依刑事訴訟法第三百零一條第一項前段，判決如主文。
本案經檢察官許智評到庭執行職務。
中      華      民      國      八十九      年    七      月    三十一  日
                                      臺灣板橋地方法院刑事第三庭
                                          法  官  趙  義  德
右正本證明與原本無異。
如不服本判決，應於判決送達後十日內，向本院提出上訴狀。
                                          書記官  張  慧  玲
中      華      民      國      八十九      年    八      月    七      日


司法院資訊處製作；財團法人民間司法改革基金會備份。
